【裁判字號】    88,易,3181
【裁判日期】    890229
【裁判案由】    竊盜
【裁判全文】
臺灣臺中地方法院刑事判決                        八十八年度易字第三一八一號
    公  訴  人  臺灣臺中地方法院檢察署檢察官
    被      告  甲○○
右列被告因竊盜案件，經檢察官提起公訴（八十八年度偵字第二００五八號），本院
判決如左：
    主  文
甲○○連續踰越牆垣於夜間侵入住宅竊盜，累犯，處有期徒刑壹年陸月。
    事  實
一、甲○○素行不良，前有多次竊盜前科紀錄，最近一次係於民國八十一年間因違反
    藥物藥商管理法及麻醉藥品管理條例案件，經台灣雲林地方法院分別判處有期徒
    刑一年五月及八月，定執行刑為有期徒刑一年十一月確定，於八十五年八月九日
    執行完畢。竟仍不知悔改，復基於意圖為自己不法所有之概括犯意，先於八十八
    年九月五日夜間凌晨五時許（日出前），以自備之鑰匙開啟鋁門之方式，侵入台
    中縣潭子鄉○○街○段六巷三號丙○○所居住之住宅內行竊，竊得手錶一只、黃
    金戒指一只、金項鍊一條、金手鍊一條及汽車鑰匙一副等物，繼持該汽車鑰匙在
    屋外開啟汽車，竊得車牌號碼ＷＲ－七四一七號之自小客車一部（登記車主為丙○○之夫莊榮華）供己使用，隨後並將所竊得上開黃金戒指一只、金項鍊一條及
    金手鍊一條等物，持至台中市○○路○段十四號王蘊澎所經營之民生當鋪典當現
    金新台幣五千元後，供己花用殆盡。甲○○另於八十八年九月十一日夜間凌晨四
    時許（日出前），駕駛前開竊得之車輛，至台中縣大雅鄉○○路○段三一五號，
    踰越住宅外牆後，爬至住宅樓頂，並由樓頂走到三樓陽台，將陽台上整片鋁門拿
    下（未破壞鋁門氣窗）之方式，侵入上揭乙○○所居住之住宅（公訴人誤認係有
    人居住之建築物）行竊，竊得行動電話一支及女用手錶一支置於身上時，旋為乙○○發現，報警當場查獲。
二、案經台中縣警察局豐原分局報請台灣台中地方法院檢察署檢察官偵查起訴。
    理  由
一、訊據被告甲○○對於右揭事實坦承不諱，核與被害人丙○○、乙○○分別於警訊
    及本院審理時指述失竊情節相符，並經證人即民生當鋪職員王美雲於警訊時證述
    屬實，復有贓證物領具保管單二紙及民生當鋪收當物品登記簿、民生當舖當票、
    車輛竊盜、車牌失竊資料個別查詢報表─查詢車輛認可資料、車輛車牌失竊作業
    ─查獲車輛認可資料等各乙紙在卷可憑。再查本件被告係分別於八十八年九月五
    日凌晨五時許及八十八年九月十一日凌晨四時許侵入住宅竊盜，經本院函請交通
    部中央氣象局就該二日之日出時刻查詢結果，八十八年九月五日及同月十一日在
    台中地區之日出時刻分別為五時四十分、五時四十二分，此有該局八十八年十二
    月十日中象參字第八八０五九一七號函附中華民國八十八年日出日沒時刻表乙紙
    在卷可稽，此與被告於本院審理時供承其二次行竊時均尚未天亮等情相符，可知
    被告二次行竊時間均屬日出前之夜間無疑。是本件事證明確，被告之犯行堪以認
    定。
二、核被告於八十八年九月五日凌晨五時許，侵入被害人丙○○住宅行竊之所為，係
    犯刑法第三百二十一條第一項第一款於夜間侵入住宅竊盜罪。另被告於八十八年
    九月十一日凌晨四時許，踰越住宅外牆，侵入被害人乙○○住宅行竊之所為，係
    犯刑法第三百二十一條第一項第一款、第二款踰越牆垣於夜間侵入住宅竊盜罪。
    被告先後二次竊盜犯行，時間緊接，觸犯構成要件相同之罪，顯係基於概括犯意
    為之，為連續犯，依刑法第五十六條規定，應論以情節較重之踰越牆垣於夜間侵
    入住宅竊盜罪一罪，並加重其刑。又被害人乙○○於本院審理時指述：台中縣大
    雅鄉○○路○段三一五號係三棟透天房子相連，住家與公司在一起，遭竊地點是
    屬住家，被告當時係踰越住宅外牆後，爬至住宅樓頂，並由樓頂走到三樓陽台，
    將陽台上整片鋁門拿下，未破壞門窗之方式侵入住宅等情，此與被告於本院審理
    時所供一致，因此台中縣大雅鄉○○路○段三一五號係為被害人乙○○之住宅，
    被告行竊該處時並未破壞陽台之鋁門氣窗堪予認定，是公訴人認該處係現有人居
    住之建築物及被告係破壞該處陽台之鋁門氣窗後入內行竊乙節，容有誤會。再公
    訴意旨之犯罪事實欄記載被告曾於八十八年九月五日凌晨五時許，侵入台中縣潭
    子鄉一段六巷三號，竊得黃金飾牌二只一情，此部分事實為被告所否認，辯稱該
    黃金飾牌係其所有，並非行竊所得之物等語，經查被害人丙○○於本院審理時陳
    稱：當時伊並未遺失二只黃金飾牌，再查卷附被告持該二只黃金飾牌至民生當鋪
    典當之當票上所示之典當日期為八十八年八月二十七日，即係在案發前約一星期
    所典當，可知該二只黃金飾牌顯非被告於八十八年九月五日當次行竊所得，是起
    訴書此部分之記載，即係誤載，併此敘明。復查被告於八十一年間因違反藥物藥
    商管理法及麻醉藥品管理條例案件，經台灣雲林地方法院分別判處有期徒刑一年
    五月及八月，定執行刑為有期徒刑一年十一月確定，於八十五年八月九日執行完
    畢，此有台灣台中地方法院檢察署刑案資料查註紀錄表及本院被告全國前案紀錄
    表各乙紙在卷足憑，被告受有期徒刑執行完畢後，五年以內再犯本件有期徒刑以
    上之罪，為累犯，應依刑法第四十七條規定加重其刑。本件被告有二種刑之加重
    ，應遞加之。爰審酌被告年輕力強，竟不思正途，屢為竊盜犯行，惡性非輕，且
    其本件係踰越牆垣於夜間侵入住宅行竊，不僅危害社會治安至鉅，對一般人民居
    住安寧更是造成莫大之威脅，惟念及其犯後尚能坦承犯行，態度堪稱良好等一切
    情狀，量處如主文所示之刑，以資懲儆。
據上論斷，應依刑事訴訟法第二百九十九條第一項前段，刑法第五十六條、第三百二
十一條第一項第一款、第二款、第四十七條，判決如主文。
中      華      民      國      八十九      年    二    月    二十九    日
                                  臺灣臺中地方法院刑事第六庭
                                          法  官  張  靜  琪
右正本證明與原本無異。
如不服本判決，應於判決送達後十日內，向本院提出上訴狀。
                                          書記官
中      華      民      國      八十九      年    二    月    二十九    日
附錄論罪科刑法條
刑法第三百二十一條
犯竊盜罪而有左列情形之一者，處六月以上五年以下有期徒刑：
一、於夜間侵入住宅或有人居住之建築物、船艦，或隱匿其內而犯之者。
二、毀越門扇、牆垣或其他安全設備而犯之者。
三、攜帶兇器而犯之者。
四、結夥三人以上而犯之者。
五、乘火災、水災或其他災害之際而犯之者。
六、在車站或埠頭而犯之者。
前項之未遂犯罰之。


司法院資訊處製作；財團法人民間司法改革基金會備份。
